【裁判字號】    98,訴,282
【裁判日期】    980331
【裁判案由】    違反毒品危害防制條例
【裁判全文】
臺灣雲林地方法院刑事判決               98年度訴字第282號
公  訴  人  臺灣雲林地方法院檢察署檢察官
被      告  乙○○
                    （另案於臺灣雲林第二監獄執行中）
上列被告因違反毒品危害防制條例案件，經檢察官提起公訴（98
年度毒偵字第211 、235 號），本院於準備程序進行中，因被告
就被訴事實為有罪之陳述，經告知簡式審判程序意旨，並聽取公
訴人及被告之意見後，本院合議庭裁定由受命法官獨任依簡式審
判程序審理，判決如下：
    主      文
乙○○施用第一級毒品，累犯，處有期徒刑玖月，扣案之第一級
毒品海洛因壹包（驗後淨重零點捌捌壹公克）沒收銷燬之；扣
案之注射針筒貳支均沒收之。
    事實及理由
一、按被告乙○○所犯係死刑、無期徒刑、最輕本刑為3 年以上
    有期徒刑以外之罪，其於準備程序就被訴事實為有罪之陳述
    ，經受命法官告知簡式審判程序之旨，並聽取其與公訴人之
    意見後，本院認無不得或不宜改依簡式審判程序進行之情事
    ，依刑事訴訟法第273 條之1 第1 項、第284 條之1 規定，
    裁定由受命法官獨任進行簡式審判程序，並依同法第310 條
    之2 規定準用同法第454 條之規定，製作略式判決書。
二、本案被告之犯罪事實及證據，均引用如附件起訴書所載，並
    於證據部分補充：被告於本院之自白。
三、按犯毒品危害防制條例第10條施用第一、二級毒品之罪者，
    檢察官應聲請法院裁定，令被告入勒戒處所觀察、勒戒，經
    觀察、勒戒後，檢察官依據勒戒處分之陳報，認受觀察、勒
    戒人無繼續施用毒品傾向者，應即釋放，並為不起訴之處分
    ；認受觀察、勒戒人有繼續施用毒品之傾向者，檢察官應聲
    請法院裁定令入戒治處所強制戒治，其期間為6 個月以上，
    至無繼續強制戒治之必要為止，但最長不得逾1 年，強制戒
    治期滿，應即釋放，由檢察官為不起訴之處分。觀察、勒戒
    或強制戒治執行完畢釋放後，5 年內再犯第10條之罪者，應
    依一般刑事訴訟程式予以起訴論罪科刑，此觀諸毒品危害防
    制條例第20條第1 項、第2 項、第23條第1 項、第2 項規定
    自明。而被告若於5 年內已再犯，經依法追訴處罰，縱其第
    3 次（或第3 次以上）再度施用毒品之時間，在初犯經觀察
    、勒戒或強制戒治執行完畢釋放5 年以後，已不合於「5 年
    後再犯」之規定，且因已於「5 年內再犯」，顯見其再犯率
    甚高，原實施觀察、勒戒或強制戒治，已無法收其實效，即
    應依該條例第10條處罰（最高法院95年第7 次刑事庭會議決
    定可資參照）。查被告前因施用毒品案件，經先後2 次送觀
    察、勒戒後，均認無繼續施用毒品之傾向，予以釋放，並由
    本院分別以89年度少調字第142 號、90年度少調字第106 號
    為不付審理裁定確定；又於91年間，因施用毒品案件，經本
    院裁定令入戒治處所施以強制戒治，於91年12月26日停止戒
    治出所，所餘戒治期間，付保護管束，因違反保護管束應遵
    守事項重大，經撤銷上開停止戒治，於92年5 月5 日再入戒
    治處所戒治，並於92年9 月22日執行強制戒治完畢釋放；其
    於上開強制戒治執行完畢釋放後5 年內，復95年4 月間某日
    起至同年6 月30日止及於96年4 月3 日，各因施用毒品案件
    ，經本院以95年度訴字第593 號、96年度訴字第550 號判處
    有期徒刑7 月、8 月（減刑為4 月）確定之事實，有臺灣高
    等法院被告前案紀錄表1 份在卷可考，則被告再犯本案施用
    毒品犯行之時間，雖在前次強制戒治執行完畢釋放5 年後，
    惟其既已於5 年內再犯，依前揭說明，仍應依法予以論罪科
    刑。
四、核被告之所為，係犯毒品危害防制條例第10條第1 項之施用
    第一級毒品罪。其持有海洛因之低度行為，為施用之高度行
    為所吸收，不另論罪。被告有如起訴書犯罪事實欄所載之前
    科紀錄，有臺灣高等法院被告前案紀錄表1 份在卷可憑，其
    受有期徒刑之執行完畢後，5 年以內故意再犯有期徒刑以上
    之本罪，為累犯，依刑法第47條第1 項規定，加重其刑。爰
    審酌被告前因施用毒品案件，經觀察、勒戒、強制戒治及有
    期徒刑之執行後，仍未戒絕毒品，再犯本案施用毒品犯行，
    顯見其無悔改之意，戒毒之意志不堅，有失政府制定毒品危
    害防制條例之立法美意，惟念其施用毒品乃自戕一己之身體
    健康，尚未害及他人，犯後亦坦承犯行，態度良好等一切情
    狀，量處如主文所示之刑。
五、扣案之第一級毒品海洛因1 包（驗後淨重0.8381公克）及其
    包裝袋因已無法與毒品析離，應與毒品同視，依毒品危害防
    制條例第18條第1 項前段規定，併予宣告沒收銷燬之。扣案
    之注射針筒共2 支，係被告所有供施用海洛因所用之物，業
    據其供承在卷，均依刑法第38條第1 項第2 款規定，併予宣
    告沒收之。
六、依刑事訴訟法第273 條之1 第1 項、第284 條之1 、第310
    條之2 、第454 條第2 項、第299 條第1 項前段，毒品危害
    防制條例第10條第1 項、第18條第1 項前段，刑法第11條、
    第47條第1 項、第38條第1 項第2 款，判決如主文。
七、如不服本判決應於判決送達後10日內向本院提出上訴書狀，
    並應敘述具體理由；其未敘述上訴理由者，應於上訴期間屆
    滿後20日內向本院補提理由書（均須按他造當事人之人數附
    繕本）「切勿逕送上級法院」。
八、本案經檢察官甲○○到庭執行職務。
中    華    民    國    98    年    3     月    31    日
                  刑事第五庭    法  官  曾鴻文
以上正本證明與原本無異。
                                書記官  顏錦清
中    華    民    國    98    年    3     月    31    日
附錄本案論罪科刑法條全文：
毒品危害防制條例第10條第1項
施用第一級毒品者，處 6 月以上 5 年以下有期徒刑。


司法院資訊處製作；財團法人民間司法改革基金會備份。
